臺灣臺中地方法院刑事判決
110年度簡上字第477號
上  訴  人
即  被  告  郭筱薇


上列被告因竊盜案件，不服本院110年度中簡字第1949號中華民
國110年10月6日第一審簡易判決(原聲請簡易判決處刑案號：110
年度偵字第21671號)，提起上訴，本院管轄之第二審合議庭判決
如下：
    主    文
原判決關於犯罪所得沒收部分撤銷。
其餘上訴駁回。
郭筱薇緩刑貳年。
    犯罪事實及理由
一、本案經本院合議庭審理結果，認除聲請簡易判決處刑書㈡第
    1行及㈢第1行所載「於109年」之記載，均應更正為「於110
    年」外，其餘原審簡易判決認事用法及量刑均無不當，應予
    維持，均引用如附件原審簡易判決記載之犯罪事實、證據及
    理由(含聲請簡易判決處刑書)。
二、上訴人即被告郭筱薇上訴意旨略以：被告已經與告訴人嚴文
    玉和解，請求從輕量刑並給予緩刑宣告等語。
三、經查：
  ㈠按關於刑之量定，係實體法上賦予法院得為自由裁量之事項
    ，苟已斟酌刑法第57條各款所列情狀，而未逾越法定刑度，
    或濫用其權限，即不得任意指摘為違法，最高法院分別著有
    72年台上字第6696號、75年台上字第7033號等判例及95年度
    台上字第7315號、95年度台上字第7364號等判決意旨足供參
    照；又在同一犯罪事實與情節，如別無其他加重或減輕之原
    因，下級審法院量定之刑，亦無過重或失輕之不當情形，則
    上級審法院對下級審法院之職權行使，原則上應予尊重，最
    高法院亦著有85年度台上字第2446號判決要旨足供參照。
  ㈡本案被告雖以請求從輕量刑為由提起上訴，惟查本案被告所
    犯刑法第320條第1項之竊盜罪，其法定本刑為「5年以下有
    期徒刑、拘役或50萬元以下罰金」。原審就被告所為竊盜犯
    行，依刑法第320條第1項、第41條第1項前段、第51條第6款
    、第38條之1第1項前段、第3項，刑法施行法第1條之1第1項
    等規定，審酌被告恣意竊取他人財物，欠缺法治觀念及自我
    控制能力，所為實屬不該，並考量被告犯後雖坦承犯行，然
    尚未與被害人達成和解或賠償損害；另酌以其各次所竊得財
    物之價值，兼衡其智識程度、生活狀況等一切情狀，分別量
    處拘役10日、20日、50日，如易科罰金，均以新臺幣1,000
    元折算1日，暨衡酌其所犯各罪侵害法益之異同、對侵害法
    益之加重效應及時間、空間之密接程度等節，定應執行拘役
    60日，如易科罰金，以新臺幣1,000元折算1日之折算標準，
    其認事用法並無不當，量刑時亦就刑法第57條各款所列事項
    詳為審酌，所科處刑度復未逾越法律所規定之範圍，亦無濫
    用其權限及違反公平或比例原則之情事，且原審量處之刑度
    已屬低度刑，被告此部分上訴為無理由，應予駁回。
  ㈢然被告於原審簡易判決後，已與告訴人嚴文玉達成和解，並
    已分別賠償新臺幣(下同)2萬7,464元、1,993元、4,196元，
    此有和解書2紙、本院電話紀錄表2紙在卷供參【見本院110
    年度簡上字第477號卷宗(下稱本院簡上卷)第13、87、81、8
    5頁】，是就上開未歸還予告訴人之物品，倘再予以宣告沒
    收及追徵，恐有過苛之嫌，原審未及審酌，本院自應就宣告
    沒收部分予以撤銷。
  ㈣被告未曾因故意犯罪受有期徒刑以上刑之宣告，有臺灣高等
    法院被告前案紀錄表1份附卷可佐(見本院簡上卷第41-43頁)
    ，本院審酌被告因一時失慮，致觸犯本件刑章，且於犯後坦
    承犯行，業與告訴人達成和解，並已分別賠償2萬7,464元、
    1,993元、4,196元，業如前述，本院認為被告經此偵、審程
    序及科刑之宣告後，當能知所警惕，故認前開所宣告之刑以
    暫不執行為適當，爰依刑法第74條第1項第1款之規定，併予
    宣告緩刑2年，以啟自新。
  ㈤按犯罪所得，屬於犯罪行為人者，沒收之。但有特別規定者
    ，依其規定；又其沒收，於全部或一部不能沒收或不宜執行
    沒收時，追徵其價額，刑法第38條之1第1項、第3項分別定
    有明文。又同法第38條之2第2項另規定：「宣告前二條之沒
    收或追徵，有過苛之虞、欠缺刑法上之重要性、犯罪所得價
    值低微，或為維持受宣告人生活條件之必要者，得不宣告或
    酌減之。」。經查，被告確有於聲請簡易判決處刑書犯罪事
    實欄㈠至㈢所載時、地，竊得如原審簡易判決附表所示告訴
    人管領之財物，核屬被告因本案各次竊盜犯罪所得財物，未
    據扣案，本應依刑法第38條之1第1項前段及第3項規定，宣
    告沒收並追徵其價額，惟被告就上開告訴人所受損害部分，
    前與告訴人成立和解，已分別賠償2萬7,464元、1,993元、4
    ,196元，業如前述。是以，本案倘為諭知沒收或追徵被告之
    犯罪所得，將使被告除賠償被害人之損害外，又須將其犯罪
    所得財物提出供沒收執行，或依法追徵其價額，將使其面臨
    重複追償之不利益，即本案如諭知沒收被告前揭犯罪所得，
    容有過苛之虞，爰依刑法第38條之2第2項規定，認無宣告沒
    收被告本案犯罪所得之必要，爰不予宣告沒收或追徵其價額
    ，附此敘明。
據上論斷，應依刑事訴訟法第455條之1第1項、第3項、第369條
第1項前段、第368條、第364條，刑法第74條第1項第1款，判決
如主文。
本案經檢察官楊仕正聲請以簡易判決處刑，檢察官朱介斌到庭執
行職務。
中　　華　　民　　國　 111　　年　　1 　　月　　18　　日
　　　　　　　　　刑事第十五庭審判長法　官　簡佩珺
                                    法  官  張雅涵
                                    法  官  湯有朋
以上正本證明與原本無異。
不得上訴。
　　　　　　　　　　　　　　　　　　書記官   黃美雲
中　　華　　民　　國　　111 　年　　1 　　月　　18　　日
附件：本院110年度中簡字第1949號刑事簡易判決